# 新人求助 ~ 关于用业务还是融资性质来核算的问题

提问人：wx_60701c6d9264 时间：2021-04-09 23:33:05
某公司甲账上有预付款1000W，协议签订是跟合并外关联方乙约定先预付给他1000W用于周转，然后每个月再在原有跟他采购交易的基础上减少100W的应付账款（每月采购金额都会大于100W）。协议另外约定，最后一期的时候乙会付给甲22W的资金占用费。本年期末余额为100W整。想请教，这部分是一定要做为融资性质的款项在其他流动资产还是啥科目列示？还是可以视作具有业务性质继续挂在预付呢？

回答人：chenyiwei
由于明确约定了每月冲抵货款的金额，以及约定期满时收取资金占用费，该项预付款明确具有融资性质；另一方面，该款项在预付时并未明确约定采购的品名、数量、单价和总价等采购合同的关键条款，不同于作为非货币性项目的预付款项。其风险特征更接近于货币性资产。所以，应视同货币性资产，在持有期间按实际利率法确认利息收入。